【裁判字號】    95,中簡上,134
【裁判日期】    950621
【裁判案由】    竊盜
【裁判全文】
臺灣臺中地方法院刑事判決           95年度中簡上字第134號
上  訴  人  臺灣臺中地方法院檢察署檢察官
上  訴  人
即  被  告  乙○○
上列上訴人等因竊盜案件，不服臺灣臺中地方法院臺中簡易庭九
十五年度中簡字第一二七號中華民國九十五年一月二十七日第一
審簡易判決（聲請案號：臺灣臺中地方法院檢察署九十四年度速
偵字第四七一六號），提起上訴暨移送併辦（臺灣臺中地方法院
檢察署九十五年度偵字第四五六○號），本院判決如下：
    主    文
原判決撤銷。
乙○○連續竊盜，累犯，處有期徒刑伍月，如易科罰金，以佰
元折算壹日。
      犯罪事實
一、乙○○前因侵占案件，經臺灣南投地方法院以九十年度易字
    第七七三號判決處以有期徒刑四月，如易科罰金，以銀元三
    百元折算一日確定，入監服刑後，於民國九十三年五月十七
    日縮刑期滿執行完畢。詎其猶不知悔改，竟意圖為自己不法
    所有之概括犯意，連續為下列行為：
  (一)於九十四年十二月二十日日晚間八時三十分許，在臺中市○
    區○○路一段三二七號之「永豐服飾店」內，徒手竊取該店
    負責人丙○○所有之服飾七件，得手後正欲離去之際，適為
    丙○○發覺，報警處理而查獲。
  (二)於九十五年二月十三日晚間九時許，在臺中市○區○○路三
    七之一號之「十二禮百貨店」內，徒手竊取該店負責人甲○
    ○所有之棉被一件，得手後正欲離去之際，適為隔壁商店負
    責人高吉宏發覺，報警處理而查獲。
二、案經臺中市警察局第一分局報請臺灣臺中地方法院檢察署檢
    察官偵查後聲請簡易判決處刑及移送併辦。
    理    由
一、按被告以外之人於審判外之言詞或書面陳述，除法律有規定
    者外，不得作為證據；又被告以外之人於審判外之陳述，雖
    不符前四條之規定，而經當事人於審判程序同意作為證據，
    法院審酌該言詞陳述或書面陳述作成時之情況，認為適當者
    ，亦得為證據，刑事訴訟法第一百五十九條第一項及第一百
    五十九條之五第一項分別定有明文。查被告乙○○於本院審
    理時同意將高吉宏及被害人丙○○、甲○○之警詢筆錄做為
    證據，且本院審酌各該警詢筆錄作成時之情況，亦認為適當
    ，則依刑事訴訟法第一百五十九條之五第一項之規定，為傳
    聞法則之例外，有證據能力，本院自得引為判決參考之依據
    ，合先敘明。
二、上開事實，業據被告乙○○於警詢、偵查中及本院審理時均
    坦承不諱，核與高吉宏及被害人丙○○、甲○○指述失竊情
    節相符，並有贓物認領保管單二紙、照片九幀附卷足憑，足
    認被告自白與事實相符，本案事證明確，其犯行洵堪認定，
    應依法論科。
三、核被告所為，係犯刑法第三百二十條第一項普通竊盜罪。被
    告先後二次普通竊盜犯行，時間緊接，方法相同，觸犯構成
    要件相同之普通竊盜罪名，顯係基於概括犯意反覆為之，為
    連續犯，依刑法第五十六條規定，以一罪論，並加重其刑。
    又公訴人聲請簡易判決處刑雖未論列犯罪事實欄一(二)所示之
    普通竊盜犯行，然此部分與已聲請簡易判決處刑之犯罪事實
    欄一(一)所示之普通竊盜部分，有連續犯之裁判上一罪關係，
    本為起訴效力所及，本院自應併予審理。被告前因侵占案件
    ，經臺灣南投地方法院以九十年度易字第七七三號判決處以
    有期徒刑四月，如易科罰金，以銀元三百元折算一日確定，
    入監服刑後，於九十三年五月十七日縮刑期滿執行完畢，有
    臺灣高等法院被告前案紀錄表及臺灣臺中地方法院檢察署刑
    案資料查註紀錄表附卷可稽，被告前受有期徒刑執行完畢，
    五年以內再犯本件有期徒刑以上之罪，為累犯，依刑法第四
    十七條規定加重其刑，並與前開連續犯加重規定，遞加重之
    。被告雖以其當時沒有工作，有小孩要養，才會偷竊，原審
    量刑過重云云而提起上訴，然被告家境縱有令人同情之處，
    惟貧困要難使被告竊盜犯行合理化，被告漠視律法及他人權
    益值得非難，是尚難認原審判決認事用法有何違誤，被告請
    求從輕量刑，並無所據，本件被告上訴即無理由，原審予以
    論罪科刑，亦非無見，惟因原判決未及審酌檢察官移送併辦
    部分而有未洽，公訴人提起上訴執此指摘原判決不當，非無
    理由，原判決既有可議，即屬無可維持，應由本院將原判決
    撤銷改判。爰審酌被告已有多次刑事前案紀錄，有臺灣高等
    法院被告前案紀錄表及臺灣臺中地方法院檢察署刑案資料查
    註紀錄表附卷可稽，堪認其素行不佳，並斟酌其不思以正當
    途徑獲取財物，圖以竊盜財物滿足自己之慾望，造成他人財
    物損失，惟其犯後坦認所為，態度尚可，暨其犯罪之動機、
    目的、手段、犯罪所得等一切情狀，量處如主文所示之刑，
    並諭知易科罰金之折算標準，以示儆懲。
據上論斷，應依刑事訴訟法第四百五十五條之一第一項、第三項
、第三百六十九條第一項前段、第三百六十四條、第二百九十九
條第一項前段，刑法第五十六條、第三百二十條第一項、第四十
七條、第四十一條第一項前段，罰金罰鍰提高標準條例第一條前
段、第二條，判決如主文。
中    華    民    國    95    年    6     月    21    日
                  刑事第十三庭  審判長法  官  陳慧珊
                                      法  官  李秋娟
                                      法  官  黃裕仁
上正本證明與原本無異。
本件不得上訴。
                                      書記官  王嘉仁
中    華    民    國    95    年    6     月    21    日
附錄本案論罪科刑法條全文
刑法第三百二十條第一項
意圖為自己或第三人不法之所有，而竊取他人之動產者，為竊盜
罪，處五年以下有期徒刑、拘役或五百元以下罰金。


司法院資訊處製作；財團法人民間司法改革基金會備份。
